【裁判字號】    97,易,177
【裁判日期】    970605
【裁判案由】    竊盜
【裁判全文】
臺灣臺中地方法院刑事判決               97年度易字第177號
公  訴  人  臺灣臺中地方法院檢察署檢察官
被      告  午○○
上列被告因竊盜案件，經檢察官提起公訴（九十六年度偵字第二
五二六九號），被告就被訴事實為有罪之陳述，經本院裁定由受
命法官獨任進行簡式審判程序，本院判決如下：
    主    文
午○○所犯如附表所示之罪，處如附表所示之刑，應執行有期徒
刑貳年拾月。
    犯罪事實
一、午○○前因妨害兵役、竊盜等案件，經本院分別判處有期徒
    刑一年、十月，嗣經裁定應執行有期徒刑一年八月確定，於
    民國九十二年八月五日縮刑期滿執行完畢。猶不知悔改，竟
    基於意圖為自己不法所有之犯意，於附表所示之時間、地點
    ，以附表所示之方法，竊取乙○○、未○○、巳○○、己○○、丑○○○、丙○、甲○○○、子○○○、辛○○○、辰
    ○○、庚○○○、戊○○、壬○○、卯○○、丁○○、申○○、酉○○、寅○○等如附表所示之物品。嗣於九十六年七
    月八日三時四十分許，因偽造文書案經通緝，為警於臺中縣
    豐原市○○路一九○巷一六弄一○號緝獲後而查獲，午○○
    並就附表編號(八)至(十)、(十八)所示之犯行，在有偵查犯罪職權之
    公務員發覺前，即向警員坦承犯行，自首而接受裁判。
二、案經臺中縣警察局豐原分局報告臺灣苗栗地方法院檢察署呈
    請臺灣高等法院臺中分院檢察署移轉臺灣臺中地方法院檢察
    署檢察官偵查起訴。
    理    由
一、上揭事實，業據被告午○○迭於警詢、偵查、本院審理時坦
    承不諱，核與證人即被害人乙○○、未○○、巳○○、己○○、丑○○○、丙○、甲○○○、子○○○、辛○○○、辰
    ○○、庚○○○、戊○○、壬○○、卯○○、丁○○、申○○、酉○○、寅○○等證述遭竊之情節相符（臺中縣警察局
    豐原分局中縣豐警偵字第○九六○○○四八一○號卷第一一
    、一二、一四至一七、一九至二二、二四至二七、二九至三
    六、三八、三九、四一、四二、四四至四七、四九至五二、
    五五、五六頁），足認被告自白與事實相符，應堪採信。復
    有乙○○贓物認領保管單、巳○○贓物認領保管單、丑○○○贓物認領保管單、甲○○○贓物認領保管單、庚○○○贓
    物認領保管單、戊○○贓物認領保管單、壬○○贓物認領保
    管單、丁○○贓物認領保管單、酉○○贓物認領保管單、臺
    中縣警察局豐原分局豐原派出所受理刑事案件報案三聯單、
    贓物照片十三張（臺中縣警察局豐原分局中縣豐警偵字第○
    九六○○○四八一○號卷第一三、一八、二三、二八、三七
    、四○、四三、四八、五三、五四、六八至七四頁）等在卷
    可稽。是以，本案事證明確，被告犯行堪可認定。
二、核被告午○○就附表等犯罪事實所為，均係犯刑法第三百二
    十條第一項普通竊盜罪。被告所犯十八次普通竊盜之犯行間
    ，犯意各別、行為互殊，應予分論併罰。被告午○○前因妨
    害兵役、竊盜等案件，經本院分別判處有期徒刑一年、十月
    ，嗣經裁定應執行有期徒刑一年八月確定，迄於九十二年八
    月五日縮刑期滿執行完畢等情，有臺灣臺中地方法院檢察署
    刑案資料查註紀錄表，臺灣高等法院被告前案紀錄表等在卷
    可參，被告午○○於有期徒刑執行完畢後，五年以內故意再
    犯本案附表所示十八次有期徒刑以上之罪，均應依刑法第四
    十七條第一項之規定，論以累犯，並分別加重其刑。被告因
    另犯偽造文書案經通緝為警緝獲後，於有偵查犯罪職權之公
    務員發覺前，即向警員坦承附表編號(八)至(十)、(十八)所示之犯行
    ，有豐原派出所員警蔡呈瑞製作之職務報告一份（本院卷第
    八頁）在卷可按，被告自首而接受裁判，其所犯附表編號(八)
    至(十)、(十八)所示之犯行，爰均依刑法第六十二條前段之規定減
    輕其刑。被告就附表編號(八)至(十)、(十八)所示之刑，同時有加重
    及減輕事由，應先加後減。爰審酌被告正值年輕力壯，不思
    以合法途徑獲取金錢，以獲取生活所需，而以竊盜之方式獲
    取財物，其犯罪手段非和平，惡性非輕，及其竊盜之次數，
    所獲得之財物，與被害人等所生之損害，暨其犯後坦認犯行
    之犯後態度等一切情狀，分別量所示之刑，並定其應執行之
    刑。起訴書雖請求本院判處有期徒刑五年，惟本院審酌上情
    ，認應以量處如主文所示之刑為當。另被告午○○雖有竊盜
    前科，且於本案所犯之竊盜犯行多達十八次，但其每次所竊
    取財物之數量及價值非鉅，危害他人財產法益之情節尚非重
    大，且被告在被警查獲之後，亦有悔誤，方向警方自首附表
    編號(八)至(十)、(十八)等犯行，並於迭於警詢、偵查、本院審理時
    均坦承犯行，則對被告量處如上之有期徒刑，已足資懲儆，
    公訴人併請求宣告被告午○○應於刑之執行前，令入勞動場
    所強制工作三年，核與被告午○○所為行為之嚴重性、所表
    現之危險性及對於其未來行為之期待性，尚非相當，本院認
    無再令其入勞動場所強制工作之必要，爰不予宣告刑前強制
    工作，併此敘明。
據上論斷，應依刑事訴訟法第二百七十三條之一第一項、第二百
九十九條第一項前段，刑法第三百二十條第一項、第四十七條第
一項、第六十二條前段、第五十一條第五款，刑法施行法第一條
之一第一項、第二項前段，判決如主文。
本案經檢察官癸○○到庭執行職務。
中    華    民    國    97    年    6     月     5    日
                  刑事第十四庭  法  官  劉逸成
上正本證明與原本無異。
如不服本判決，應於送達後十日內向本院提出上訴狀（須附繕
本），上訴於臺灣高等法院臺中分院。
上訴書如未敘述理由，應於上訴期間屆滿後二十日內補提理由書
於本院。
                                書記官  陳青瑜
中    華    民    國    97    年    6     月    5     日
附錄論罪科刑法條
中華民國刑法第320條(普通竊盜罪、竊佔罪)
意圖為自己或第三人不法之所有，而竊取他人之動產者，為竊盜
罪，處五年以下有期徒刑、拘役或五百元以下罰金。
意圖為自己或第三人不法之利益，而竊佔他人之不動產者，依前
項之規定處斷。
前二項之未遂犯罰之。
附表：
┌──┬──────────────────────┬────────────┐
│編號│犯罪事實                                    │罪名及宣告刑            │
├──┼──────────────────────┼────────────┤
│１  │午○○基於意圖為自己不法所有之犯意，於九十六│午○○竊盜，累犯，處有期│
│    │年五月八日七時許，佯稱要向乙○○借廁所，進入│徒刑參月。              │
│    │臺中縣豐原市○○路二二巷六一號乙○○住宅內，│                        │
│    │趁乙○○不注意之際，竊取其置於客廳置物櫃抽屜│                        │
│    │內之皮包一只（內有現金八千多元，身分證、汽車│                        │
│    │駕照、機車駕照、健保卡、郵局提款卡、合作金庫│                        │
│    │提款卡、中國農民銀行提款卡、臺灣銀行提款卡、│                        │
│    │聯邦銀行信用卡各一張）。                    │                        │
├──┼──────────────────────┼────────────┤
│２  │午○○基於意圖為自己不法所有之犯意，於九十六│午○○竊盜，累犯，處有期│
│    │年五月十八日七時許，在臺中縣豐原市○○路二二│徒刑參月。              │
│    │○號，佯稱要向未○○買檳榔，趁未○○不注意之│                        │
│    │際，竊取其置於檳榔攤內之皮包一只。（內有現金│                        │
│    │二千元、大眾銀行現金卡一張、郵局金融卡二張、│                        │
│    │身分證二張、健保卡四張及印章三枚）。        │                        │
├──┼──────────────────────┼────────────┤
│３  │午○○基於意圖為自己不法所有之犯意，於九十六│午○○竊盜，累犯，處有期│
│    │年五月二十日十三時三十分許，在臺中縣豐原市中│徒刑參月。              │
│    │正路四五一號，佯稱要與巳○○洽談同學會事宜，│                        │
│    │趁劉琇春不注意之際，竊取其置於客廳鞋櫃上之皮│                        │
│    │包一只（內有現金二千多元、身分證、駕照、健保│                        │
│    │卡、行車執照、郵局提款卡各一張）。          │                        │
├──┼──────────────────────┼────────────┤
│４  │午○○基於意圖為自己不法所有之犯意，於九十六│午○○竊盜，累犯，處有期│
│    │年六月一日十四時三十分許，佯稱其係己○○太太│徒刑參月。              │
│    │之學生，以要祭拜其太太之名義，進入臺中縣豐原│                        │
│    │市○○○路九六巷一三號己○○住處內，趁己○○│                        │
│    │不注意之際，竊取其手機一支及學校退休教師名冊│                        │
│    │一本。                                      │                        │
├──┼──────────────────────┼────────────┤
│５  │午○○基於意圖為自己不法所有之犯意，於九十六│午○○竊盜，累犯，處有期│
│    │年六月二日十七時十分許，在臺中縣豐原市圓環南│徒刑參月。              │
│    │路二號，佯稱要向丑○○○買飲料，趁丑○○○不│                        │
│    │注意之際，竊取其皮包一只（內有現金三千五百元│                        │
│    │、臺中商銀存摺一本及印鑑一顆、健保卡一張、耳│                        │
│    │環一付、鎖匙二串、西藥數包）。              │                        │
├──┼──────────────────────┼────────────┤
│６  │午○○基於意圖為自己不法所有之犯意，於九十六│午○○竊盜，累犯，處有期│
│    │年六月四日九時三十分許，佯稱其係丙○太太之學│徒刑參月。              │
│    │生並要找其太太，進入臺中縣豐原市○○路一三五│                        │
│    │號丙○住處內，趁丙○不注意時，竊取其皮包一只│                        │
│    │（內有現金約一萬元）。                      │                        │
├──┼──────────────────────┼────────────┤
│７  │午○○基於意圖為自己不法所有之犯意，於九十六│午○○竊盜，累犯，處有期│
│    │年六月十一日十時許，佯稱要向甲○○○買早餐及│徒刑參月。              │
│    │借廁所，進入位於臺中縣外埔鄉○○○路七一號早│                        │
│    │餐店，趁甲○○○不注意之際，竊取其皮包一只（│                        │
│    │內有現金約五、六百元、身分證、健保卡、汽車駕│                        │
│    │照、機車駕照、國泰世華銀行信用卡、臺中企銀提│                        │
│    │款卡各一張、印章二枚）。                    │                        │
├──┼──────────────────────┼────────────┤
│８  │午○○基於意圖為自己不法所有之犯意，於九十六│午○○竊盜，累犯，處有期│
│    │年六月十六日十一時許，佯稱要向子○○○買麵條│徒刑貳月。              │
│    │，進入臺中縣豐原市○○街四○號早餐店內，趁黃│                        │
│    │李阿勉不注意之際，竊取其皮包一只（內有現金約│                        │
│    │八○元）。                                  │                        │
├──┼──────────────────────┼────────────┤
│９  │午○○基於意圖為自己不法所有之犯意，於九十六│午○○竊盜，累犯，處有期│
│    │年六月十六日十五時許，佯稱要請辛○○○修改褲│徒刑貳月。              │
│    │子並借廁所，進入臺中縣豐原市○○路○段三五號│                        │
│    │服裝店內，趁辛○○○不注意之際，竊取其置於裁│                        │
│    │縫機桌下之皮包一只（內有現金七千元，身分證、│                        │
│    │健保卡、機車駕照、機車行照、郵局提款卡各一張│                        │
│    │）後，置入背包中。嗣經辛○○○發現，趁被告未│                        │
│    │注意時，再從被告背包中，將所失竊之皮包取回。│                        │
│    │                                            │                        │
├──┼──────────────────────┼────────────┤
│１０│午○○基於意圖為自己不法所有之犯意，於九十六│午○○竊盜，累犯，處有期│
│    │年六月十八日五時三十分許，在臺中縣豐原市府前│徒刑貳月。              │
│    │街一六○號前，佯稱要向辰○○買麵，趁辰○○入│                        │
│    │內拿紙之際，竊取其置於店面之零錢約二千元。  │                        │
├──┼──────────────────────┼────────────┤
│１１│午○○基於意圖為自己不法所有之犯意，於九十六│午○○竊盜，累犯，處有期│
│    │年六月二十日十時十五分許，在臺中縣豐原市豐勢│徒刑參月。              │
│    │路二段五七三號，佯稱要向庚○○○買滷味、麵、│                        │
│    │水餃並借廁所，趁庚○○○不注意之際，竊取其置│                        │
│    │於椅子上之皮包一只（內有現金約五、六千元，身│                        │
│    │分證、健保卡、機車駕照、機車行照、小吃職業工│                        │
│    │會會員證、行政院勞工委員會技術證、大眾銀行提│                        │
│    │款卡各一張）。                              │                        │
├──┼──────────────────────┼────────────┤
│１２│午○○基於意圖為自己不法所有之犯意，於九十六│午○○竊盜，累犯，處有期│
│    │年六月二十一日十五時許，佯稱要向戊○○借廁所│徒刑參月。              │
│    │，進入臺中縣豐原市○○路二五八巷內之推拿館內│                        │
│    │，趁戊○○不注意之際，竊取其置於桌子上皮包一│                        │
│    │只（內有現金三百多元、身分證一張、健保卡四張│                        │
│    │、諾基亞牌手機一支）。                      │                        │
├──┼──────────────────────┼────────────┤
│１３│午○○基於意圖為自己不法所有之犯意，於九十六│午○○竊盜，累犯，處有期│
│    │年六月二十二日七時許，佯稱要向壬○○借廁所，│徒刑參月。              │
│    │進入臺中縣神岡鄉○○街六五號壬○○住處，趁曾│                        │
│    │龍水不注意之際，竊取其皮夾一只（內有現金約三│                        │
│    │千元、身分證一張、駕照一張、信用卡五張）。  │                        │
├──┼──────────────────────┼────────────┤
│１４│午○○基於意圖為自己不法所有之犯意，於九十六│午○○竊盜，累犯，處有期│
│    │年六月二十六日十五時十分許，佯稱要請卯○○修│徒刑參月。              │
│    │改褲子並借廁所，進入臺中縣豐原市○○街九三巷│                        │
│    │二六號服裝店內，趁卯○○不注意之際，竊取其置│                        │
│    │於辦公桌上之MOTORIZRZ3手機一支（約值八千元）│                        │
│    │。                                          │                        │
├──┼──────────────────────┼────────────┤
│１５│午○○基於意圖為自己不法所有之犯意，於九十六│午○○竊盜，累犯，處有期│
│    │年七月二日九時三十分許，在臺中縣豐原市○○路│徒刑參月。              │
│    │二段二六八號，佯稱要向丁○○買飲料並借廁所，│                        │
│    │趁丁○○不注意之際，竊取其公事包一只（內有皮│                        │
│    │包一只、現金二千六百元，身分證、健保卡、汽車│                        │
│    │駕照、機車駕照、汽車行照、機車行照、兆豐銀行│                        │
│    │信用卡、復華銀行信用卡各一張、環天科技衛星導│                        │
│    │航系統一臺、老花眼鏡二副）。                │                        │
├──┼──────────────────────┼────────────┤
│１６│午○○基於意圖為自己不法所有之犯意，於九十六│午○○竊盜，累犯，處有期│
│    │年七月三日十四時四十三分許，在臺中縣豐原市成│徒刑參月。              │
│    │功路四九七號，佯稱要向申○○買麵，趁申○○不│                        │
│    │注意之際，進入申○○房間內，竊取其皮包一只（│                        │
│    │內有現金約二萬九千元）。                    │                        │
├──┼──────────────────────┼────────────┤
│１７│午○○基於意圖為自己不法所有之犯意，於九十六│午○○竊盜，累犯，處有期│
│    │年七月四日十四時四十分許，進入臺中縣豐原市西│徒刑參月。              │
│    │勢路一五二巷二○號酉○○住處，竊取其皮包一只│                        │
│    │（內有現金約四百元，身分證、健保卡、學生證、│                        │
│    │定檢證照各一張）。                          │                        │
├──┼──────────────────────┼────────────┤
│１８│午○○基於意圖為自己不法所有之犯意，於九十六│午○○竊盜，累犯，處有期│
│    │年七月四日十六時三十分，佯稱要向寅○○買水餃│徒刑貳月。              │
│    │，進入臺中縣豐原市○○路七三七號，趁寅○○不│                        │
│    │注意之際，竊取其置於客廳之皮包一只（內有現金│                        │
│    │約二百元）。                                │                        │
└──┴──────────────────────┴────────────┘


司法院資訊處製作；財團法人民間司法改革基金會備份。
